【裁判字號】    99,上易,17
【裁判日期】    990108
【裁判案由】    竊盜
【裁判全文】
臺灣高等法院高雄分院刑事判決          99年度上易字第17號
上  訴  人
即  被  告  乙○○
上列上訴人因竊盜案件，不服臺灣高雄地方法院98年度易字第10
72號中華民國98年11月30日第一審判決（起訴案號：臺灣高雄地
方法院檢察署98年度偵字第9582號），提起上訴，本院判決如下
：
     主  文
上訴駁回。
     理  由
一、按不服地方法院之第一審判決而上訴者，應向管轄第二審之
    高等法院為之。上訴書狀應敘述具體理由。上訴書狀未敘述
    上訴理由者，應於上訴期間屆滿後20日內補提理由書於原審
    法院，逾期未補提者，原審法院應定期間先命補正。第二審
    法院認為上訴書狀未敘述理由或上訴有第362 條前段之情形
    者，應以判決駁回之。但其情形可以補正而未經原審法院命
    其補正者，審判長應定期間先命補正。刑事訴訟法第361 條
    、第367 條，分別定有明文。所謂不服第一審判決之具體理
    由，必係依據卷內既有訴訟資料或提出新事證，指摘或表明
    第一審判決有何採證認事、用法或量刑等足以影響判決本旨
    之不當或違法，而構成應予撤銷之具體事由，始克當之（例
    如：依憑證據法則具體指出所採證據何以不具證據能力，或
    依憑卷證資料，明確指出所為證據證明力之判斷如何違背經
    驗、論理法則）；倘僅泛言原判決認定事實錯誤、違背法令
    、量刑失之過重或輕縱，而未依上揭意旨指出具體事由，或
    形式上雖已指出具體事由，然該事由縱使屬實，亦不足以認
    為原判決有何不當或違法者（例如：對不具有調查必要性之
    證據，法院未依聲請調查亦未說明理由，或援用證據不當，
    但除去該證據仍應為同一事實之認定），皆難謂係具體理由
    ，俾與第二審上訴制度旨在請求第二審法院撤銷、變更第一
    審不當或違法之判決，以實現個案救濟之立法目的相契合，
    並節制濫行上訴（最高法院97年度臺上字第892 號判決參照
    ）。是以上訴人之上訴書狀或補提之上訴理由書，雖有敘述
    上訴理由，惟並未具體敘述第一審判決有上述違法、不當情
    形，即與未敘述具體理由無異，其所為上訴，即不符合上訴
    之法定要件。
二、本件上訴人即被告黃素卿因竊盜案件，經原審依刑法第28條
    、第321 條第1 項第3 款、第4 款、第47條第1 項之規定，
    以結夥攜帶兇器竊盜罪論處，並依累犯規定加重其刑，復審
    酌被告年值青壯，身心健全，不思以己力正當謀生，反圖不
    勞而獲，夥同共犯許瓊文及真實姓名不詳之成年男子，持可
    供兇器使用之鐵鍬竊取他人財物，價值觀念偏差，侵害被害
    人之財產法益，對社會秩序危害甚大，所為實有不該及犯後
    否認犯行之犯後態度，並說明檢察官具體求刑有期徒刑1 年
    2 月尚嫌過重等一切情狀，量處有期徒刑1 年，並敘明被告
    等人行竊攜帶之鐵鍬1 支無法證明係被告等人所有，又未扣
    案，為避難執行困難，爰不予宣告沒收，已詳敘所憑之證據
    與認定之理由，所為論敘，經核並無違背經驗法則或論理法
    則，量刑亦屬允當。
三、被告於民國98年12月4 日收受判決後，於同年月11日具狀向
    原審法院提起上訴，上訴理由謂：當時係許瓊文有事央求其
    載她，其在不知情情況下答應，但並未參與本件竊盜犯行，
    請求傳訊許瓊文說明詳情云云。惟查：原判決就被告於97年
    3 月24日上午8 時許，夥同許瓊文（業經原審以97年度易字
    第1131號判決確定，有臺灣高等法院被告前案紀錄表可憑）
    及真實姓名年籍不詳之成年男子，共同基於竊盜之犯意聯絡
    ，在高雄縣林園鄉○○村○○○路之鄉立納骨塔，由該不詳
    男子持客觀上足對人之生命、身體、安全造成危險之鐵鍬，
    撬開並取下該納骨塔外牆之欄杆鐵條3 條後，交由黃素卿與
    許瓊文於同日下午3 時30分許，共同將竊得欄杆鐵條3 條載
    至高雄縣林園鄉○○路○段陳世勳所經營之「壹泉資源回收
    場」變賣新臺幣500 元，嗣於同日下午3 時40分許，經納骨
    塔管理員甲○○發覺後報警處理，經警在高雄縣林園鄉○○
    ○路80號前查獲許瓊文，並扣得上開欄杆鐵條，而循線查獲
    上情之事實，係依憑證人即共犯許瓊文於警詢、偵查、目擊
    證人甲○○於另案審理中及「壹泉資源回收場負責人」陳世
    勳於警詢之證詞，並參酌被告於另案作證時（即許瓊文竊盜
    案件）及偵查中均供稱：其有於上開時、地搭載許瓊文到資
    源回收廠變賣鐵條等情，並有林園鄉公所委託書、扣押筆錄
    、扣押物品目錄表、贓物領據、照片等證據資料，而為論斷
    ，已分別敘述其所憑之證據及認定之理由。而以被告否認參
    與本件竊盜，並辯稱其並不知情云云，係飾卸之詞，無足採
    取，在理由內依憑調查所得證據，詳加指駁。況被告經原審
    審判長告知是否傳喚證人許瓊文時，被告亦當庭表示「不用
    再傳了」等語（原審卷第31頁），足見被告已捨棄詰問許瓊
    文之權利。被告提起本件上訴，既未依據卷內既有訴訟資料
    或提出新事證，指摘或表明第一審判決有何採證認事、用法
    或量刑等足以影響判決本旨之不當或違法，而構成應予撤銷
    之具體事由，按之上開規定，被告之上訴顯屬違背法律上之
    程式，應由本院依同法第367 條前段、第372 條規定，不經
    言詞辯論逕行判決如主文。
中    華    民    國    99    年    1     月    8     日
                  刑事第三庭  審判長法  官   莊崑山
                                    法  官   莊松泉
                                    法  官   唐照明
以上正本證明與原本無異。
不得上訴。
中    華    民    國    99    年    1     月    8     日
                                    書記官   黃琳群

司法院資訊處製作；財團法人民間司法改革基金會備份。
